臺灣臺南地方法院刑事判決
111年度原易字第5號
公  訴  人  臺灣臺南地方檢察署檢察官
被      告  黃恒邵



選任辯護人  黃毓棋律師
上列被告因業務侵占等案件，經檢察官提起公訴（111年度調偵
緝字第32號、111年度調偵緝字第31號），被告於準備程序中就
被訴事實為有罪之陳述，經本院合議庭裁定由受命法官獨任進行
簡式審判程序後，本院判決如下：
    主  文
黃恒邵犯業務上侵占罪，處有期徒刑陸月，如易科罰金，以新臺
幣壹仟元折算壹日；又犯侵入住宅竊盜罪，處有期徒刑陸月，如
易科罰金，以新臺幣壹仟元折算壹日。應執行有期徒刑拾月，如
易科罰金，以新臺幣壹仟元折算壹日。緩刑貳年。
未扣案P型夾壹佰組、牛角參拾組、藍芽音箱壹個、行車紀錄器
壹個、安全帽壹頂、工作背心壹件均沒收，於全部或一部不能沒
收或不宜執行沒收時，追徵其價額。
    事實及理由
一、犯罪事實：黃恒邵為下列行為：㈠黃恒邵為陳渙欣之員工，
    陳渙欣於民國110年3月24日16時許，在其位於臺南市○○區○○
    路000號之住處樓下，將P型夾100組、牛角30組、藍芽音箱1
    個、行車紀錄器1個、安全帽1頂、工作背心1件交付與黃恒
    邵，請黃恒邵載運至工地，然黃恒邵竟意圖為自己不法之所
    有，基於侵占之犯意，未將上開物品載運之工地存放，拒不
    返還陳渙欣，將物品侵占入己。㈡黃恒邵於110年6月18日凌
    晨1時39分許，侵入王清霞位於臺南市○○區○○000號住宅，意
    圖為自己不法之所有，基於竊盜之犯意，徒手竊取王清霞所
    有之IPHONE手機1支、王清霞之配偶王新力之存摺1本及印章
    1個、鐵門遙控器、藍色錢包及藍色錢包內現金新臺幣(下同
    )1萬4千元，得手後離開現場。案經陳渙欣、王清霞訴請臺
    南市政府警察局善化分局報告臺灣臺南地方檢察署檢察官偵
    查起訴。
二、本件被告黃恒邵所犯均係死刑、無期徒刑、最輕本刑為3年
    以上有期徒刑以外之罪，其於準備程序中就被訴事實為有罪
    之陳述，經法官告知簡式審判程序之旨，並聽取公訴人、被
    告及辯護人之意見後，認宜為簡式審判程序，依刑事訴訟法
    第273條之1第1項規定，裁定進行簡式審判程序加以審理，
    則依據刑事訴訟法第273條之2、同法第159條第2項之規定，
    不適用傳聞法則有關限制證據能力之相關規定；並得依同法
    第310條之2之準用同法第454條之規定製作略式判決書（僅
    記載「證據名稱」），合先敘明。
三、上揭犯罪事實，有下列證據可資佐證：
　㈠被告於警詢、偵訊及本院準備程序中之自白。
　㈡證人即告訴人陳渙欣於警詢及偵查中之指證、證人即告訴人
    王清霞於警詢之證述。
　㈢卷附告訴人陳渙欣與被告之LINE對話紀錄1份、告訴人王清霞
    住家之現場照片8張及被告本人照片2張、監視器翻拍照片4
    張、監視器檔案光碟1片、被告使用之手機門號0000000000
    號於110年6月8日至同年10月12日之行動上網歷程資料1份。
四、核被告就犯罪事實㈠所為，係犯刑法第336條第2項之業務侵
    占罪；就犯罪事實㈡所為，係犯刑法第321條第1項第1款之侵
    入住宅竊盜罪。被告所犯上開二罪間，犯意各別，行為互殊
    ，應分論併罰。爰審酌被告犯行對告訴人所造成的財產損失
    ，被告犯後坦承犯行，且已與2位告訴人達成和解，有本院1
    11年度南司刑移調字第585號調解筆錄在卷可佐，犯後態度
    良好，兼衡被告自陳高中肄業之教育程度，未婚，目前從事
    水電工，每月薪資約4萬多元等一切情狀，分別量處如主文
    所示之刑，並定其應執行之刑暨諭知易科罰金之折算標準。
    被告前未曾因故意犯罪受有期徒刑以上刑之宣告，此有臺灣
    高等法院被告前案紀錄表在卷可參，素行堪稱良好，此次因
    一時失慮犯案，經此偵、審教訓，當知所警惕，信無再犯之
    虞，且被告已與告訴人王清霞、陳渙欣達成和解，告訴人亦
    同意在符合緩刑條件下，給予被告緩刑之宣告，從而本院認
    為對被告所宣告之刑以暫不執行為適當，爰併予宣告緩刑2
    年，以啟自新。
五、沒收：未扣案P型夾100組、牛角30組、藍芽音箱1個、行車
    紀錄器1個、安全帽1頂、工作背心1件為被告犯業務侵占罪
    之犯罪所得，依刑法第38條之1第1項、第3項規定宣告沒收
    ，於全部或一部不能沒收或不宜執行沒收時，追徵其價額。
    另被告竊取告訴人王清霞所有之IPHONE手機1支、王清霞之
    配偶王新力之存摺1本及印章1個、鐵門遙控器、藍色錢包及
    藍色錢包內現金1萬4千元部分，因被告已與告訴人王清霞達
    成和解，已賠償告訴人王清霞3萬元，足認被告就竊盜部分
    已無犯罪所得可言，若再予以宣告沒收犯罪所得，顯有過苛
    之虞，爰依刑法第38條之2第2項規定，不予宣告沒收。
據上論斷，應依刑事訴訟法第299條第1項前段、第273條之1第1
項、第310條之2，刑法第321條第1項第1款、第336條第2項、第4
1條第1項前段、第51條第5款、第38條之1第1項、第3項、第74條
第1項第1款，判決如主文。
本案經檢察官白覲毓提起公訴，檢察官蔡宜玲到庭執行職務。
中　　華　　民　　國　　111 　年　　10　　月　　6 　　日
　　　　　　　　　刑事第五庭    法　官　鄭銘仁
以上正本證明與原本無異。
如不服本判決應於收受本判後20日內向本院提出上訴書狀，並應
敘述具體理由。其未敘述上訴理由者，應於上訴期間屆滿後20日
內向本院補提理由書狀（均須按他造當事人之人數附繕本）「切
勿逕送上級法院」。
  　　　　　　　　　　　　　　　書記官　陳姝妤
中　　華　　民　　國　　111 　年　　10　　月　　12　　日
附錄本案論罪科刑法條：
中華民國刑法第321條
犯前條第1項、第2項之罪而有下列情形之一者，處6月以上5年以
下有期徒刑，得併科50萬元以下罰金：
一、侵入住宅或有人居住之建築物、船艦或隱匿其內而犯之。
二、毀越門窗、牆垣或其他安全設備而犯之。
三、攜帶兇器而犯之。
四、結夥三人以上而犯之。
五、乘火災、水災或其他災害之際而犯之。
六、在車站、港埠、航空站或其他供水、陸、空公眾運輸之舟、
    車、航空機內而犯之。
前項之未遂犯罰之。

中華民國刑法第336條
對於公務上或因公益所持有之物，犯前條第1項之罪者，處1年以
上7年以下有期徒刑，得併科15萬元以下罰金。
對於業務上所持有之物，犯前條第1項之罪者，處6月以上5年以
下有期徒刑，得併科9萬元以下罰金。
前二項之未遂犯罰之。